臺灣臺北地方法院民事簡易判決
111年度北簡字第2889號
原      告  安泰商業銀行股份有限公司


法定代理人  丁予康  
訴訟代理人  陳志忠  


被      告  葉欣怡  
上列當事人間請求返還借款事件，本院於民國111年3月15日言詞
辯論終結，判決如下︰
    主  文
被告應給付原告新臺幣參拾陸萬貳仟捌佰肆拾伍元，及自民國九
十六年七月十一日起至清償日止，按週年利率百分之十二計算之
利息，暨自民國九十六年八月十二日起至民國九十七年五月十一
日止，其逾期在六個月以內者，按上開利率百分之十，逾期超過
六個月者，按上開利率百分之二十計算之違約金。
訴訟費用新臺幣參仟玖佰柒拾元由被告負擔。
本判決得假執行。但被告如以新臺幣參拾陸萬貳仟捌佰肆拾伍元
為原告預供擔保，得免為假執行。
    事實及理由
一、本件兩造合意以本院為管轄法院，有信用借款契約書第20條
    附卷可證，依民事訴訟法第24條規定，本院自有管轄權，合
    先敘明。
二、原告安泰商業銀行股份有限公司主張：被告葉欣怡於民國93
    年4月29日向原告借款新臺幣（下同）55萬元，約定借款期
    間為5年，自實際撥款之日起以每月為1期，前3期按週年利
    率3％計算，第4期起改按週年利率12％計算利息，並約定被告
    如一期未依約繳款，視為全部到期，且被告如遲延還本或付
    息時，本金自到期日起，利息自應付日起，依還款金額，逾
    期在6個月以內者，按上開週年利率10％，逾期超過6個月者
    ，按上開週年利率之20％計付違約金。詎被告僅繳付本息至9
    6年7月10日，即未依約繳款，尚積欠362,845元，依約被告
    除應給付上開消費款項外，另應給付利息及違約金，被告屢
    經催討，均置之不理，爰依契約之法律關係，起訴請求，並
    聲明如主文第1項所示。
三、被告則以：伊很久以前欠原告錢，因身體不好，沒有工作，
    所以無法清償，希望可以與原告討論清償的方式等語，資為
    抗辯。
四、得心證之理由：
　㈠經查，本件原告主張被告向其借款，詎被告未依約清償款項，尚有362,845元之欠款及利息、違約金未清償等事實，業據其提出信用借款契約書、放款當期交易明細表等件為證，且為被告所不爭執，自堪信為真。
　㈡按消費借貸之借用人應於約定期限內，返還與借用物種類品質、數量相同之物；遲延之債務，以支付金錢為標的者，債權人得請求依法定利率計算之遲延利息。但約定利率較高者，仍從其約定利率，民法第478條前段、第233條第1項分別定有明文。本件被告尚積欠原告362,845元及利息、違約金未依約清償等節，已如前述，揆諸上揭規定，被告自應負清償責任。至被告抗辯其因身體因素而無工作，無法清償債務，希與原告商討清償方式云云，惟被告上開陳述縱令屬實，亦僅係履行及清償能力之問題，並非其得分期或緩期清償之法定原因，不影響其依約應負之清償責任，故被告前揭抗辯，尚無足採。
　㈢從而，原告依消費借貸之法律關係，請求被告給付如主文第1
    項所示，為有理由，應予准許。
五、本件係就民事訴訟法第427條第1項訴訟適用簡易程序所為被
    告敗訴之判決，依同法第389條第1項第3款規定，應職權宣
    告假執行。並依同法第392條第2項、第3項規定，依職權宣
    告被告於執行標的物拍定、變賣前預供擔保，得免為假執行
    。
六、訴訟費用負擔之依據：民事訴訟法第78條，本件訴訟費用額
    ，依後附計算書確定如主文第2項所示金額。 
中　　華　　民　　國　　111 　年　　3 　　月　　29　　日
                        臺北簡易庭法  官　陳仁傑

以上正本證明與原本無異。
如不服本判決，應於判決送達後20日內向本庭（臺北市○○區○
○○路0 段000 巷0 號）提出上訴狀。（須按他造當事人之人數
附繕本）。如委任律師提起上訴者，應一併繳納上訴審裁判費。
中　　華　　民　　國　　111 　年　　3 　　月　　29　　日
                                  書記官　黃進傑
  計　算　書
項　　　　目             金 　額（新臺幣）　　   備註
第一審裁判費　　　            3,970元 
合　　　　計　　　            3,970元